# 取得国家拨付的煤矿安全改造资金的会计处理及其权属

提问人：yry3183 时间：2013-09-02 10:54:47
国有控股煤企根据发改能源[2007]2256号文件，申报取得煤矿安全改造资金，资金性质为投资补助和贴息。请问，收到该部分资金是计入递延收益（或营业外收入），还是记入专项应付款、资本公积。有的上市公司记入了递延收益，如冀中能源，有的单位记入了资本公积。另外，取得的该项资金，是归全体股东共享，还是国有控股股东所有？

回答人：chenyiwei
属于投资补助的部分，应计入资本公积。 属于贴息的部分，根据对应的利息支出是否已经实际发生，以及是属于资本化利息还是费用化利息，确定属于与资产相关的政府补助还是与收益相关的政府补助。

提问人：yry3183 时间：2013-09-03 10:19:00
请教，其应由全体股东共享？还是由国有股东独享？相关依据？谢谢！

回答人：chenyiwei
基本依据是《企业财务通则》第二十条：国家拨款时对权属有规定的，按规定执行；没有规定的，由全体投资者共同享有。因此需关注拨款批文对权属有无特别要求。